臺灣高等法院臺中分院刑事判決
上　訴　人
即　被　告　乙○○
　　　　　　　　　　11號
選任辯護人　熊梓檳律師
　　　　　　楊國煜律師
上列上訴人因毒品危害防制條例案件，不服臺灣彰化地方法院中
華民國九十一年一月二十四日第一審判決（民國九十年度訴字第
八一一號，起訴案號：臺灣彰化地方法院檢察署民國九十年度偵
字第六九五號），提起上訴，經判決後，由最高法院發回更審，
本院判決如下：
    主　　  文
原判決撤銷。
乙○○販賣第一級毒品未遂，處有期徒刑柒年。驗餘之海洛因壹
包（淨重零點肆壹公克，包裝重零點參貳公克）沒收銷燬之。扣
案之電子磅秤壹台、行動電話壹具均沒收。
    事 　　 實
一、乙○○有施用毒品之前科，明知海洛因係毒品危害防制條例
    所規定之第一級毒品，依法不得販賣。因與其認識之黃志強
    （經檢察官另案偵辦）於民國九十年一月十四日十八時許，
    在彰化縣員林鎮○○里○○路○段一九六巷十七號前之廣場
    ，被警員丙○○及許宏杰查獲持有甲基安非他命一小包（淨
    重零點五公克）及殘留有海洛因之空袋一包。黃志強於警訊
    中稱願配合警方追查毒品來源，遂於當日十八時二十九分十
    七秒，在彰化縣大村鄉村○村○○路○段三一三號前（即大
    村鄉村○村○○○路一號前附近），在前述二名警員之陪同
    下，由黃志強以0000000號公用電話（對應號碼為0
    000000號）與乙○○使用之0000000000號
    行動電話聯絡，並在電話中對乙○○稱欲向其以新台幣（下
    同）一千元之價格購買「男人」（即安非他命之代稱）與三
    千元之「女人」（即海洛因之代稱），乙○○即基於意圖營
    利販賣海洛因之犯意，向黃志強稱安非他命已經沒貨了，僅
    剩下海洛因，願販賣三千元之海洛因，二人並約定在彰化縣
    員林鎮鎮○里○○路○段一○○之一號東昇超市前交易。乙
    ○○即以磅秤秤量原欲供己施用之毒品海洛因一包後，前往
    約定之東昇超市；警方亦即帶同黃志強至東昇超市守候。於
    同日十九時許，乙○○騎機車抵達東昇超市，經由黃志強當
    場指認，警員隨即趨前查獲，而於乙○○身上扣得其所有海
    洛因一小包（驗餘淨重零點四一公克，包裝重零點三二公克
    ）及其所有供販賣海洛因所用之電子磅秤一台暨行動電話一
    具（搭配0000000000門號），乙○○販賣海洛因
    予黃志強之犯行亦因而未能得逞。
二、案經彰化縣警察局員林分局報請台灣彰化地方法院檢察署檢
    察官偵查起訴。
    理 　　 由
一、訊據上訴人即被告乙○○，雖承認於九十年一月十四日十九
    時許，在彰化縣員林鎮鎮○里○○路○段一○○之一號東昇
    超市，為警查獲其身上帶有海洛因一包及電子秤一台、行動
    電話一具之事實不諱，但矢口否認有任何販賣海洛因之犯行
    ，辯稱：當天他是去超市買東西，根本沒有接獲黃志強之電
    話；扣案之海洛因是向別人買來，電子磅秤是謝素秋賣檳榔
    用的，因為壞了，謝素秋要伊拿去修理云云。被告之前審辯
    護人為被告辯護稱：本案被告乙○○堅決否認販賣毒品，係
    因警察人員利誘證人黃志強，以陷害教唆方式誘使無犯意之
    被告因之決意販賣毒品，被告應不構成犯罪。縱使認構成犯
    罪，其可罰性輕，應予從輕發落。證人黃志強於偵訊中及原
    審調查時，先則稱於電話中與被告乙○○約定買賣毒品之事
    ；於原審則為不同之證述，前後不一。經鈞院再行傳訊，黃
    志強證稱：與被告聯絡之電話並非其與被告對話，而係警員
    撥完號後又被帶上車，電話由警員講話，內容伊不知道，亦
    未作電話留言。因之打電話給被告意圖買受毒品者係何人？
    是否乙○○親自接聽？乙○○有無回應？此對於認定被告有
    無販賣毒品之意思至關重要，有調查之必要。原審以黃志強
    前後不一之證言，遽爾認定係被告接聽電話，推測被告與黃
    志強間有毒品交易之事實，似嫌速斷。又黃志強一再證稱在
    被告行動電話留言，表明欲買受毒品。但被告辯稱並無留言
    功能。該行動電話手機有無留言功能，應予查明。若被告曾
    接獲黃志強之電話留言，被告只不過接獲有人欲購買毒品之
    訊息，仍不足證明被告有何販毒之行為。依原判決事實欄所
    載，被告已與黃志強談妥買賣之條件，自包含買賣之數量或
    重量，被告顯無再攜帶磅秤外出之必要。且本件查獲之毒品
    數量極微，不須以如此高單位之磅秤作為秤重之器具。又被
    告買入之海洛因為四千元，如欲販賣必比原價更高。證人即
    警員丙○○所證，被告與黃志強之約定買賣價格係三千元，
    其無利可圖，何須冒被捕之風險，不合常情。被告係在東昇
    超市購物結帳時，被警方逮捕。被告如確係與證人黃志強約
    定在東昇超市交易毒品，應會在該約定地點等候黃志強到來
    ，豈可能在該超市為毒品交易。被告係在超商結帳時，遭警
    方任意逮捕，縱事前有意販賣毒品，於其遇見買方或完成交
    易前，均有可能改變心意不賣。本件並無證據證明被告確有
    販賣毒品之真意。原判決以證人丙○○之證言證明被告有販
    賣毒品之故意，顯嫌速斷。本案證人黃志強被警方押至東昇
    超市協助查案時，至警方所指約定地點東昇超市之前，未曾
    有此一男人代表安非他命、女人代表海洛因之默契，原審不
    憑證據即認被告與黃志強間一方有販賣、另一方有買受之意
    思，以上開方式相約交易毒品，有認定犯罪事實，不憑證據
    之違誤。證人黃志強於九十一年六月二十四日鈞院調查時，
    雖證稱被告於九十年一月十三日或十四日送安非他命、海洛
    因給黃志強。但被告堅決否認有販賣及轉讓毒品予黃志強之
    犯行，又無其他據足以證明被告犯行，不能僅憑黃志強之證
    詞，認被告有販賣或轉讓毒品之行為云云。
二、按被告以外之人於檢察事務官、司法警察官或司法警察調查
    中所為之陳述，與審判中不符時，其先前之陳述具有較可信
    之特別情況，且為證明犯罪事實存否所必要者，得為證據，
    刑事訴訟法第一百五十九條之二定有明文。又被告以外之人
    於偵查中向檢察官所為之陳述，除顯有不可信之情況者外，
    得為證據，亦為同法第一百五十九條之一第二項所明定。經
    查：
（一）１、本件證人黃志強於九十年一月十四日警訊時證稱：「
      ．．．我配合警方到公用電話打乙○○行動電話00000000
      00通話後，由乙○○接聽，我便告訴他我要新台幣一千元
      的「男人」（男人就是暗指安非他命）、與三千元的「女
      人」（女人暗指海洛因），乙○○聽完後便告訴我一千元
      的「男人」（安非他命）已沒貨了，剩下我要的三千元「
      女人」（指海洛因），於是乙○○便約定至員林鎮鎮○里
      ○○路○段一○○之一號東昇超市前交易，於十九時許乙
      ○○依約前來，警方也當場查獲他，並在其身上查獲要販
      賣予我之海洛因一包等違禁物。」（見員警刑字第五○一
      三號卷第五頁反面）。２、證人即警員丙○○於偵查中亦
      證稱：「．．．在山腳路捉到黃志強，他說查獲違禁物是
      向乙○○購買的，他配合以電話約江出來，我們以公用電
      話：大村鄉村○村○○○路一號，編號0000000的
      公用電話聯絡他買海洛因，一千元的「男人」（安非他命
      ）、三千元的「女人」（海洛因）。」（見偵字第六九五
      號卷第五十五頁反面），復於原審法院審理時到庭證稱：
      「我們是先查到黃志強，我告訴他是否願意與我們配合查
      出上線，配合的話可以減刑。他說願意配合，並說以前他
      都是在大村美利達那邊交易的，所以他就帶我們到大村７
      —前的公共電話打電話給被告，我聽到他說要買一千元
      的男人（代表安非他命）與三千元的女人（海洛因），我
      有聽到黃志強說一千元的男人沒了，那三千元的女人好了
      ，並約在東昇超市，我們就載黃志強到東昇超市埋伏，被
      告也在那時騎機車抵達時，黃志強指認說就是他，我們就
      上前盤查，在被告身上查獲海洛因及電子磅秤。」「時間
      太久我已忘記打幾次電話，我也有請檢察官調通聯紀錄，
      當時黃志強是與被告直接對話，並不是留言，否則黃志強
      不會說一千元男人沒有了。黃志強說約定在七點，在東昇
      超市，被告也是在那時間來的。」（見原審卷第九二、九
      三頁），於本院審理時亦大致為相同之證述（見本院更（
      一）卷第三五至三七頁）。３、證人即警員許宏杰於原審
      亦證稱：「（當天）在大村港尾一家超市前的公用電話打
      的。（見原審訴８１１號卷第頁）「當時說女人就是代
      表海洛因，男人就是代表安非他命，黃志強說要買一千元
      男人，三千元女人，但電話那邊說男人沒了，只有女人，
      於是相約在東昇超市交貨，我們前往埋伏，並在東昇超市
      櫃檯捕獲被告，並從他身上找到海洛因及電子秤，當時丙
      ○○進去我在外面，裏面情形有些我不太清楚。」（見原
      審卷第三四頁）「本件是因我們先抓到黃志強，並在他身
      上起出海洛因，他供稱海洛因來源是向乙○○買的。因乙
      ○○在大村附近活動，黃志強就在中山路與中正西路交叉
      路口公共電話打電話（0000000000號），黃志
      強打電話時我與丙○○都有在旁邊，是乙○○自己接聽的
      ，黃志強說要向（他）買一千元的男人（代表安非他命）
      ，及三千元的女人（代表海洛因），對方說安非他命沒有
      了，只有海洛因，並約在員林鎮○○路一○○之一號東昇
      超市交易，然後丙○○到東昇超市等候，黃志強與我在東
      昇超市對面的車上等候，十九點許，乙○○就騎機車過來
      ，黃志強告訴我說就是他，我就通知丙○○，在乙○○身
      上查獲海洛因一包。」（見原審卷第七二頁）證人黃志強
      及警員丙○○、許宏杰證述查獲被告販賣海洛因之情節大
      致相符。查上開證人丙○○於偵查中向檢察官所為之陳述
      ，與其及證人許宏杰在審判中之證述大致相符，並無顯有
      不可信之情況，自得為證據。又證人黃志強嗣於偵審中雖
      翻異前詞，為不同之供述（詳見本項理由欄（四）），惟
      本院審酌證人黃志強於警詢時所為之陳述，因該時距離案
      發時間較近，記憶較為深刻清晰，表達較為明確，亦較不
      會為外在因素之影響，其所證述情節，與證人即查獲本案
      之警員丙○○、許宏杰證述查獲被告販賣海洛因之情節大
      致相符。且黃志強之警詢筆錄，係黃志強自己在自由意志
      下講出來，警員依據其陳述據實記載製作而成，經其確認
      無誤後製作筆錄並錄音等情，業據證人丙○○於本院審理
      時到庭結證屬實（見本院更（一）卷第三六頁、三八頁）
      ，並有經被訊問人黃志強閱讀認無誤後始簽名捺印指紋之
      上開筆錄附卷可稽（見警局卷第四至六頁），是證人黃志
      強之警詢筆錄既係出於其自由陳述據實記載製作而成，並
      經其確認無誤後始簽名並按捺指印，其警詢陳述之信憑性
      應已獲得擔保，且其所為證述，與證人丙○○、許宏杰證
      述情節大致相符，具有較可信之特別情況，且為證明犯罪
      事實所必要，自得作為本件認定事實之憑據。又黃志強之
      警詢錄音帶，經本院勘驗結果，係從頭到尾全程連續錄音
      ，並無中斷，除於錄音即將完畢時有表示「很想睡覺」一
      語，筆錄漏未記載外，其餘錄音內容與警詢筆錄之記載均
      相符合，有勘驗筆錄在卷可稽（見本院更（一）卷第三八
      頁），而據證人丙○○證稱：「他（按指黃志強）是說到
      最後，我們要問完，他的語氣有點愛睡覺，他只是說製作
      完筆錄後可否讓他先休息。當初問筆錄及錄音的時候，他
      的精神狀況很正常也很清醒，並不像有吃藥的情形」。（
      見本院更（一）卷第三九頁），是尚難以筆錄製作完成，
      錄音即將完畢時黃志強「很想睡覺」之與案情無關之一語
      漏未記載，遽指筆錄為不實，而錄音過程縱有些微之瑕疵
      ，亦不足以影響黃志強上開警詢陳述之信憑性，附此敘明
      。
（二）被告平日使用0000000000號之易通卡行動電話
      號碼，為被告所自承，並有遠傳電信股份有限公司（下稱
      遠傳公司）行動電話基本資料可憑（見偵查卷第二七頁）
      。一八二三八一號（對應號碼為0000000）公用電
      話係設於大村鄉村○村○○路○段三一三號（即同村中正
      西路一號附近），亦有中華電信股份有限公司（下稱中華
      電信公司）用戶資料可據（原審卷第五十頁）。證人許宏
      杰並證稱：上開公用電話地址在中山路二段與中正西路之
      路口處等語（見原審卷第五十六頁）。上開公用電話於九
      十年一月十四日十八時二十九分十五秒（或十七秒）有發
      話給被告使用之0000000000號行動電話，於同
      時三十分二十五秒（或二十八秒）結束。被告上開行動電
      話於九十年一月十四日十八時許黃志強被查獲起至同日十
      九時許被告乙○○被查獲止，並無其他通訊之情形，亦有
      遠傳公司、中華電信公司之通聯記錄可憑（見偵查卷第三
      二、六五頁，上開秒差係因發話之公用電話及受話之行動
      電話通聯記錄不同所致）。足證黃志強確有於上揭時地與
      被告通話，但未留言與被告。又依遠傳公司九十一年七月
      四日遠傳九十一〔業服〕字第五○九○一號函（見本院前
      審卷第一○二頁），被告上開行動電話門號係為易通卡，
      有語音信箱之留言功能，附此敘明。
（三）被告於九十年一月十四日十九時許，被帶同黃志強至彰化
      縣員林鎮○○路○段一○○之一東昇超市守候之員警丙○
      ○、許宏杰，經由黃志強當場指認後，自被告身上查獲海
      洛因一小包（驗餘淨重零點四一公克，包裝重零點三二公
      克）、電子磅秤一台，及搭配0000000000門號
      之行動電話一具，為被告所不否認，且分別經黃志強、丙
      ○○、許宏杰於偵查中及原審證述屬實，並有海洛因一包
      、0000000000門號之行動電話一具及電子磅秤
      一台扣案可據。上開海洛因經鑑定結果，確含海洛因成分
      ，驗餘淨重零點四一公克，包裝重零點三二公克，亦有法
      務部調查局九十年二月八日（90）陸（一）字第九○一三
      五一八二號鑑定通知書（見偵查卷第四五頁）可憑。
（四）證人黃志強於偵審中雖翻異前證，改稱從未向乙○○買過
      毒品，並附合被告之詞表示警方於被告身上扣得之海洛因
      是被告自己準備要施用的，惟查：證人黃志強於偵查中改
      口稱：「是警員叫我打電話約他出來，我認識乙○○，員
      警說乙○○在通緝，叫我跟他們合作，電話中跟乙○○說
      要買安非他命及海洛因，是警員教我說的．．．乙○○沒
      有在賣，海洛因是他自己要吃的。我打電話給他，他就說
      拿一點給我，東昇超市是乙○○叫我去那裡等他，他說海
      洛因分一點給我」（見偵查卷第五七頁），於原審法院供
      稱「當天又在晚上製作筆錄，都由警員自已寫，當時接近
      冬防，警方要我交一個人，並帶我出去逛，在東昇超市看
      到乙○○，警員便買一張電話卡並在東昇超市前打電話給
      他，但沒打通，所以我就留言在手機的語音信箱說我要一
      點海洛因約在東昇超市見面，接下來警方帶我去逛一大圈
      再帶我回東昇超市」（見原審卷第十九頁）「我留言不是
      與他通話，是到東昇超市才遇到他，我一開始使用留言，
      後來他有接電話並聯絡上，並約在東昇超市見面」（見原
      審卷第二十頁）。於本院前審調查時，證稱：「沒有留言
      ，我沒有這樣說（即在語音信箱留言），可能是記載錯了
      。」「電話號碼是我撥的，但不是我說的，是警察說的，
      警察說什麼我不知道，因為我撥通之後，又被帶到車上去
      。」（見本院前審卷第八七頁）。黃志強始終證稱有撥打
      公共電話給被告，但對於是否由其與被告講話及利用語音
      信箱留言給被告，則先後不一；且供稱在東昇超市撥打電
      話給被告及曾留言給被告，則與事實不符（有上開通聯紀
      錄可證），足見證人黃志強上開證詞係迴護被告之詞，不
      能採信。而被告則始終否認有接電話，亦與事實不符。且
      於九十年二月一日檢察官訊問時，供稱其被查獲之海洛因
      ，係朋友買來吸，伊不願意看到朋友吸用，所以拿過來不
      讓他吸云云（見偵查卷第十四頁正面），亦與其嗣後所稱
      ：毒品係伊剛買回來，或海洛因是自己要用的（原審卷第
      十七、七二頁、本院前審卷第六八頁）之供述不合，足見
      被告之供述不實。
（五）被告身上所扣得之電子磅秤，經檢察官於九十年二月二日
      勘驗，結果可以正常使用（見偵查卷第二二頁勘驗筆錄）
      ，檢察官並當庭訊問證人謝素秋，謝素秋答稱不知道（見
      偵查卷第四十頁反面）；原審法院於九十年七月十二日在
      謝素秋到庭時當庭勘驗，一開機即歸零，並不會亂跳；於
      九十一年一月三日在被告前當場勘驗，該磅秤可歸零，平
      放桌上，數字不會亂跳，亦有各筆錄可憑（見原審卷第二
      一、七六頁）。上開勘驗結果，與被告所辯及證人謝素秋
      所稱是謝素秋賣檳榔用的，因為壞掉（畫面會一直跳動、
      不能歸零），被告才受託要拿去修理等情不符。而證人謝
      素秋於警察局詢問時，雖證稱確有囑託被告將電子磅秤送
      修一事，惟經檢察官於九十年二月十四日偵訊中將謝素秋
      與被告兩人隔離訊問，被告供稱：「那時約二、三點，有
      幾個人在檳榔攤喝酒，她（證人謝素秋）叫我拿電子秤去
      修」云云，惟證人謝素秋卻供稱是「下午五時半左右，我
      叫被告拿去修理的」等語（見偵查卷第四十頁正、背面）
      ，前述二人供述不一。上開被告與謝素秋關於磅秤交付時
      間之供詞，係於九十年二月十四日所為，距所供交付之同
      年一月十三或十四日僅一月餘，記憶應仍清晰，竟為不一
      致之陳述，足見被告前述之辯解及證人謝素秋所言均屬卸
      責及迴護被告之詞，不足採信。
三、又政府查緝毒品甚嚴，一旦被查獲，將被判處重刑，若無得
    利自無甘冒重刑之危險販賣毒品之理。參以被告與黃志強通
    話時，以「女人」為海洛因之代號，足認被告行事謹慎，有
    販賣圖利之意圖甚明。被告所辯以四千元買入扣案之毒品，
    顯與事實不合，不能採信。又被告有施用毒品之前科，且供
    稱扣案之毒品係供己施用，而就卷內證據資料，並不足以證
    明扣案之毒品，係被告欲供營利出賣而販入，本院亦查無證
    據足資證明，自不能認被告有意圖販賣而販入之犯行，應認
    上開毒品海洛因，被告原係欲供自己施用而購入。
四、綜上論述，被告接到證人黃志強之電話，表明欲購買毒品，
    被告即基於營利之販賣犯意，同意將原供己吸用之毒品海洛
    因，以三千元一包之價格，出賣予黃志強，並約定在東昇超
    市，交付毒品，被告並即依約攜帶扣案供販賣毒品用之電子
    磅秤、行動電話及海洛因一小包至東昇超市，為在場之員警
    查獲，致販賣毒品未能得逞之事實，極為明確，可以認定。
    被告上開辯解及辯護人為被告所為之辯護，或與事實不符，
    或為臆測之詞，均不能採信。
五、被告之前審辯護人聲請將扣案磅秤送鑑定是否有毒品殘留，
    因以磅秤秤量毒品，並非一定將毒品直接置於磅秤上秤量，
    是磅秤上是否有毒品殘留，與被告是否販賣毒品並無關聯性
    ，認無送鑑必要。
六、被告乙○○與證人黃志強雙方已有以三千元買賣一包毒品海
    洛因之意思表示，被告且依約攜帶海洛因前往約定之交易地
    點欲出售予黃志強，顯然已著手於販賣毒品之行為。雖本件
    係警察為利蒐證，利用線民，向被告佯裝購買毒品，被告因
    此萌生出售毒品牟利之犯意，且攜帶原非基於營利意思販入
    之海洛因赴約交付，為預先埋伏之警察查獲，致未能得逞。
    不論被告犯罪動機是否被誘發所致，既已著手實行意圖營利
    而出售毒品海洛因之構成要件行為，並無阻卻違法之該當性
    ，仍應屬販賣未遂。又黃志強偽為幫助警方調查犯罪，假裝
    欲向被告購買毒品，並無真正購買之意思，致事實上不能真
    正完成買賣。且就本件販賣毒品之行為，係黃志強主動以電
    話向被告要約，被告並無四處兜售之行為，亦無危險性，為
    不能未遂。被告所為，核犯毒品危害防制條例第四條第五項
    、第一項之販賣第一級毒品未遂罪。被告為供販賣海洛因而
    持有海洛因之低度行為為販賣之高度行為所吸收，不另論罪
    。被告已著手於犯罪行為之實施但不能生犯罪之結果，又無
    危險性，為不能未遂，應依不能未遂之規定，減輕其刑。原
    審判決認被告係普通未遂，認事嫌有未洽，按毒品危害防制
    條例第十九條第一項規定犯第四條之罪（包括販賣毒品罪）
    者，其供犯罪所用之物，均沒收之。此為刑法第三十八條第
    一項之特別規定，應優先適用。原審就被告販賣第一級毒品
    海洛因所用之物電子磅秤、行動電話，均依刑法第三十八條
    第一項第二款規定沒收，用法亦有未洽。被告上訴意旨，否
    認犯罪，指摘原審判決不當，雖無理由。但原審判決既有上
    開瑕疵，自應由本院將之撤銷，自為判決。爰審酌被告意圖
    販賣之毒品數量不多、犯罪之動機、目的、手段，犯罪時所
    受之刺激及其品性、生活狀況、智識程度、犯罪所生之損害
    ，及犯罪後態度等一情狀，量處有期徒刑七年。另驗餘扣案
    之海洛因一包（海洛因淨重Ｏ˙四一公克，包裝重○‧三二
    公克該包裝袋係直接裝海洛因，包裝袋上沾附有海洛因，業
    據被告於本院審理時供明在卷〔見本院更（一）卷第四一頁
    〕，依毒品危害防制條例第十八條第一項前段沒收銷燬之。
    另扣案之電子磅秤一個及行動電話一具，皆為被告所有之物
    等情，業據被告於獲案之初在警訊中及檢察官偵查時供明在
    卷（見警局卷第一頁背面、偵查卷第十頁背面），且為被告
    供販賣毒品海洛因所用之物，業據本院認定如上，均應依毒
    品危害防制條例第十九條第一項規定沒收之。
據上論斷，應依刑事訴訟法第三百六十九條第一項前段、第三百
六十四條、第二百九十九條第一項前段，毒品危害防制條例第四
條第一項、第五項，第十八條第一項前段、第十九條第一項，刑
法第十一條前段、第二十六條後段，判決如主文。
本案經檢察官甲○○到庭執行職務。
中　　華　　民　　國　　94　　年　　11 　月　　2  　　日
            刑事第二庭  審判長法　官  李  璋  鵬
                              法  官  蕭  錦  鍾
                              法  官  胡  森  田
上列正本證明與原本無異。
如不服本判決應於收受送達後十日內向本院提出上訴書狀，其未
敘述上訴之理由者並得於提起上訴後十日內向本院補提理由書（
均須按他造當事人之人數附繕本）。
                              書記官  陳　三　軫
中　　華　　民　　國　　94　　年　　11 　月　　 3　　 日
                                                      R
